【裁判字號】    89,交上訴,1080
【裁判日期】    890727
【裁判案由】    過失致死
【裁判全文】
臺灣高等法院臺南分院刑事判決           八十九年度交上訴字第一八號 Ｃ
      上  訴  人
      即  被  告  甲  ○  ○
右上訴人因業務過失致死案件，不服臺灣臺南地方法院八十九年度交訴字第二五號
中華民國八十九年七月二十七日第一審判決（起訴案號：臺灣臺南地方法院檢察署八
十九年度偵字第四八二二號），提起上訴，本院判決如左：
      主      文
上訴駁回。
      事      實
一、甲○○民國八十八年間曾因業務過失致死案件，於民國（下同）八十九年一月十
    一日經臺灣高雄地方法院判處有期徒刑七月，緩刑三年，現仍緩刑中，猶不知注
    意改善，其受雇於偉通汽車貨運有限公司之司機，為從事駕駛業務之人，於八十
    九年二月二十九日上午十一時許，駕駛車號ＷＥ─七四三號營業大貨車，沿台南
    縣善化鎮○○路由東向西行駛，途經善化鎮○○路皮卡丘檳榔攤前，因方向錯誤
    ，旋欲迴車，本應注意在設有禁止超車線之路段不得迴車，且依當時情形，又無
    不能注意之情形，竟疏於注竟，貿然迴車，而與同向自其左後方駛來由李成開騎
    乘車號ＵＶＣ─九一五號疏未注意車前狀況之機車相撞，致李成開因腦部挫傷、
    合併顱內出血，送醫後延至同年三月三日因傷重不治死亡。甲○○於肇事後犯罪
    未被有偵查權之公務員或機關發覺前，向警員自首坦承犯行，進而接受裁判。
二、案經甲○○自首及臺灣臺南地方法院檢察署檢察官偵查起訴。
      理      由
一、訊之上訴人即被告甲○○對其於右揭時地駕車肇事之事實，自警訊以迄偵審均坦
    承不諱，復有台南縣警察局善化分局製作之道路交通事故調查報告表一紙、照片
    四張在卷足證，又被害人李成開因本件車禍傷重不治死亡，亦經臺灣臺南地方法
    院檢察署檢察官督同檢驗員相驗明確，製有勘驗筆錄、相驗屍體證明書、驗斷書
    在卷足憑。復按汽車迴車時，在設有禁止超車線之路段不得迴車，道路交通安全
    規則第一百零六條第二款定有明文。而由照片中顯見被告迴車之路段係畫有【禁
    止超車之雙黃線】，被告駕車自應注意上述道路交通安全規定，不得迴車，且依
    當時狀況，又非不能注意，被告竟疏不注意任意迴車，以致肇事，其應有過失甚
    為明確。又由事故現場圖及照片以觀，被害人騎機車係行駛於左後方，且撞及點
    在過雙黃線處（即對向車道），顯見被害人亦疏於注意車前狀況，待見被告迴轉
    時向左閃避不及，被害人亦應有較輕微之過失，惟二者之過失同為本件車禍發生
    之因，被告自亦難究其過失之責。又被害人係因被告之過失致死，其過失行為與
    被害人之死亡間，確具有相當因果關係。是本件事證明確，被告過失之犯行洵堪
    認定。
二、核被告所為，係犯刑法第二百七十六條第二項業務過失致死罪。其於肇事後犯罪
    未被有偵查權之公務員或機關發覺前，向警方自首坦承犯行，進而接受裁判，有
    警訊筆錄、道路交通事故調查報告表報案人欄各一件在卷可稽，爰依自首之規定
    減輕其刑。原審以被告罪證明確，因予適用刑法第二百七十六條第二項、第六十
    二條前段、罰金罰鍰提高標準條例第一條前段，並審酌被告之品性、過失程度嚴
    重、犯罪所生危害，及八十九年一月十一日甫於高雄縣因停放大貨車於慢車道，
    導致一人死亡二人受傷，經判處有期徒刑七月，緩刑三年，有臺灣高雄地方法院
    八十八年交訴字第一二七號刑事判決在卷可按。逾月餘，被告又因迴車不當之重
    大過失肇致本件車禍，雖被告均迅速與被害人家屬達成民事和解，惟依上開二案
    之時間緊接及過失程度觀之，被告之駕駛習性顯然不良，對於刑法之教化目的及
    緩刑之寬典亦不珍惜，其駕駛大貨車行駛於道路，確屬難以防範，為維護所有用
    路人之性命安全及再免無辜家庭之破碎，雖被告與被害人家屬已達成民事和解賠
    償，仍量處被告有期徒刑九月。本院經核原判決認事用法，並無不合，量刑亦稱
    妥適。被告上訴意旨，指摘原判決量刑過重，為無理由，應予駁回。
據上論結，應依刑事訴訟法第三百六十八條，判決如主文。
本案經檢察官蘇南桓到庭執行職務。
中    華    民    國      八十九      年      十      月      十二    日
                                  臺灣高等法院臺南分院刑事第四庭
                                      審判長法官  陳    義    仲
                                            法官  宋    明    蒼
                                            法官  蔡    崇    義
右正本證明與原本無異。
如不服本判決，應於判決送達後十日內向本院提出上訴狀，其未敘述理由者並應於提
出上訴狀後十日內向本院補提理由書（應附繕本)。
                                      法院書記官  李    育    儒
中    華    民    國      八十九      年      十      月      十六      日
附錄本案論罪科刑法條全文：
刑法第二百七十六條第二項：從事業務之人，因業務上之過失犯前項之罪者，處五年
                          以下有期徒刑或拘役，得併科三千元以下罰金。
刑法第二百七十六條第一項：因過失致人於死者，處二年以下有期徒刑、拘役或二千
                          元以下罰金。


司法院資訊處製作；財團法人民間司法改革基金會備份。
